臺灣宜蘭地方法院刑事裁定              100年度聲字第650號
聲  請  人  臺灣宜蘭地方法院檢察署檢察官
受  刑  人  許正仁
上列聲請人因受刑人數罪併罰有二裁判以上，聲請定其應執行之
刑（100年度執聲字第441號），本院裁定如下：
  主  文
許正仁犯如附表編號5、9、10、11、12、13、14、16、17、18、
19、20、21、23、24、25、26、27、28、29、30、31所示之罪，
所處如附表編號5、9、10、11、12、13、14、16、17、18、19、
20、21、23、24、25、26、27、28、29、30、31所示之刑，應執
行有期徒刑陸年伍月。
其餘聲請駁回。
    理  由
一、聲請意旨略以：受刑人許正仁因毒品危害防制條例等案件，
    先後經判決確定如附表，應依刑法第53條及第51條第5款，
    定其應執行之刑，爰依刑事訴訟法第477條第1項聲請裁定等
    語。
二、本件受刑人於附表所示時間因等罪，經台灣基隆地方法院及
    本院先後判處如附表所示之刑確定在案，有各該刑事判決書
    及臺灣高等法院被告前案紀錄表在卷可稽。茲因附表編號5
    所示之罪，其確定日期為民國99年11月8日，而附表編號9、
    10、11、12、13、14、16、17、18、19、20、21、23、24、
    25、26、27、28、29、30、31所示之罪，其犯罪日期又在99
    年11月8日以前，符合數罪併罰之規定，自應合併定其應執
    行刑之刑。聲請人就受刑人所犯如附表編號5、9、10、11、
    12、13、14、16、17、18、19、20、21、23、24、25、26、
    27、28、29、30、31所示之罪，聲請定其應執行之刑，確屬
    正當，應予准許。另附表編號11之偵查機關案號應補充「基
    隆地檢99年度偵字第2782號、99年度毒偵字第1169號、第12
    01號、第1251號」，附表編號18至21、23、24之偵查機關案
    號應補充「基隆地檢99年度偵緝字第350號、第351號、第35
    2號、第353號、99年度偵字第3799號」。
三、按數罪併罰有二裁判以上者，固得依刑法第51條之規定定其
    應執行之刑，但須以裁判確定前犯罪為前提。倘若被告先後
    犯甲、乙、丙三罪，而甲罪係在乙罪裁判確定前所犯，甲、
    乙兩罪均經判決確定，並已裁定定其應執行之刑，則丙罪雖
    在乙罪裁判確定前所犯，但因其在甲罪裁判確定之後，且乙
    罪既已與甲罪合併定其應執行刑，則丙罪即不得再與乙罪重
    複定其應執行之刑，祇能單獨執行（最高法院72年台非字第
    47號判例參照）；又裁判確定前犯數罪者，併合處罰之；數
    罪併罰，有二裁判以上者，依刑法第51條之規定，定其應執
    行之刑，刑法第50條、第53條分別定有明文。是數罪併罰，
    有二裁判以上者，固得定其應執行之刑，惟以係於首先確定
    之科刑裁判確定前所犯為前提，若其中某罪之犯罪時間已在
    首先確定之科刑判決確定之後，縱令係在其次確定之科刑判
    決確定之前，因其非屬與首先確定之科刑判決確定前所犯之
    罪，已不合數罪併罰之規定，自無從合併定其應執行之刑，
    而應併予執行，此觀刑法第50條至第53條之規定自明（最高
    法院96年度台非字第329號參照）。
四、至聲請人雖另聲請就受刑人所犯如附表編號1、2、3、4、6
    、7、8、15、22之罪，與前述附表編號9、10、11、12、13
    、14、16、17、18、19、20、21、23、24、25、26、27、28
    、29、30、31各罪合併定其應執行之刑云云。惟本件受刑人
    所犯如附表編號1、2、3、4、6、7、8、15、22所示之罪，
    其犯罪時間分別為「99年3月28日回溯24小時內某時」、「9
    9年3月28日」、「99年4月4日19時30分（聲請書誤載為99年
    4月5日回溯24小時內某時）」、「99年4月4日」、「99年3
    月6日」、「99年3月7日」、「99年4月20日」、「99年5月2
    8日」、「99年5月31日」，而附表編號1至31所示之罪固係
    於其所犯如附表編號1號所示之罪裁判確定（即99年11月1日
    ）前所犯，惟受刑人另於99年1月16日、99年1月17日另因違
    反毒品危害防制條例案件，經台灣台北地方法院以99年度簡
    字第1156號判決判處有期徒刑4月、3月，定應執行有期徒刑
    6月，而於99年5月31日確定在案，有該判決、台灣高等法院
    被告前案記錄表在卷可稽，是受刑人所犯如附表編號1、2、
    3、4、6、7、8、15、22所示之罪係在該案（即台灣台北地
    方法院99年度簡字第1156號）判決確定前所犯，自應與受刑
    人在該案判決確定前所犯之數罪定其應執行之刑，而無從與
    受刑人所犯如附表編號9、10、11、12、13、14、16、17、1
    8、19、20、21、23、24、25、26、27、28、29、30、31所
    示之罪合併定其應執行之刑，是以，聲請意旨就附表編號1
    、2、3、4、6、7、8、15、22所示之罪，聲請定應執行之刑
    云云，尚有誤會，不得准許，應予駁回。
五、爰依刑事訴訟法第477條第1項，刑法第53條、第51條第5款
    ，裁定如主文。
中    華    民    國    100    年    10    月    3    日
                  刑事第二庭  法  官  張淑華
以上正本證明與原本無異。
如不服本裁定，應於裁定送達後5日內，向本院提出抗告狀。（
應附繕本）
                              書記官  葉書毓
中    華    民    國    100    年    10    月    3    日